臺灣基隆地方法院民事判決　　　　　　　 94年度再易字第2號
再審原告　　甲○○
再審被告　　遠傳電信股份有限公司
法定代理人　楊麟昇
上列當事人間請求再審之訴事件，再審原告對於中華民國94年3
月7 日臺灣基隆地方法院93年度簡上字第38號確定判決提起再審
之訴，本院判決如下：
    主  文
再審之訴駁回。
再審訴訟費用由再審原告負擔。
    理  由
一、再審原告係以原審確定判決有民事訴訟法第496 條第1 項第
    13款事由，即當事人發現未經斟酌之證物，且如經斟酌可受
    較有利益之判決而提出再審，而其再審理由無非係略為：（
    一）其在原確定判決第1 審審理程序時，業已提出之中華電
    信公司之電腦系統每日異常管控表1 紙，並認為如經斟酌該
    物證，原審判決應會認為再審被告具有管控能力，因此則會
    改依據消費者保護法做出對其較有利益之判決；（二）利息
    起算日違背契約第21條約定；（三）未適用乘人窘迫輕率或
    無經驗而為之法律行為依當時情形顯失公平者為無效之規定
    ，認定契約無效。
二、首按，民事訴訟法第496 條第1 項第13款規定，當事人發現
    未經斟酌之證物或得使用該證物者，但以如經斟酌可受較有
    利益之裁判者為限，得為再審事由。又按民事訴訟法第492
    條第1 項第11款（現改為第496 條第1 項第13款）所謂當事
    人發見未經斟酌之證物或得使用該證物，係指在前訴訟程序
    不知有該證物，現始知之，或雖知有此而不能使用，現始得
    使用者而言，最高法院32年上字第1247號判例要旨參照。
三、經查，依據前揭法條規定及判例要旨可知，欲符合民事訴訟
    法第496 條第1 項第13款再審事由，需以該項證物未及或未
    能於前審判程序中提出供法院斟酌者，且如提出供法院斟酌
    該證物後會產生對再審原告較有利之判決結果者為必要，而
    本件再審原告所稱之中華電信公司電腦系統每日異常管控表
    1 紙，早據再審原告於原確定判決第1 審程序時提出附於第
    1 審卷宗第32頁，是以該份證物顯然業據再審原告提出於審
    判程序中，因此與前揭法條及判例意旨中所稱證物應未及或
    未能提出供法院審酌之要件並不吻合，並且該證物乃為訴外
    人中華電信公司之異常管控表，並非本件當事人遠傳電信公
    司之文件，顯然不得作為本件爭執之證據，是以縱經斟酌原
    判決之結果亦不生影響，因此不會對再審原告產生較有利益
    之判決，據此本件顯不符合民事訴訟法第496 條第1 項第13
    款之再審事由。
四、另再審原告於訴狀內所提原確定判決利息起算日不符合契約
    約定，及未適用乘人窘迫輕率或無經驗而為之法律行為依當
    時情形顯失公平者為無效之規定，認定契約無效等陳述，均
    未具體敘述符合何項再審事由，僅泛稱可為再審理由，本院
    審酌前揭敘述亦均不符合任何再審事由，併此敘明。
五、按再審之訴顯無理由者，得不經言詞辯論，以判決駁回，民
    事訴訟法第502 條第2 項定有明文。本件原確定判決依前揭
    說明，並無再審原告所指發現未經斟酌之證物，且經斟酌可
    受較有利之判決之再審事由存在，本件再審之訴顯無理由，
    依前揭規定，應逕予判決駁回。
六、依民事訴訟法第502條第2項、第78條，判決如主文。
中　　華　　民　　國　　94　　年　　5 　　月　　31　　日
                  審判長法　官  李慧兒
　　                    法　官　林玉珮
　　                    法　官　王翠芬
以上正本係照原本作成。
本件判決不得上訴。
中　　華　　民　　國　　94　　年　　5 　　月　　31　　日
                        書記官  修丕龍
